臺灣彰化地方法院彰化簡易庭小額民事判決
110年度彰小字第723號
原      告  吳聰乾  
被      告  林建宏  


訴訟代理人  黃俐芸  


上列當事人間請求返還押租金等事件，本院於民國110年11月25
日言詞辯論終結，判決如下：
    主    文
被告應給付原告新臺幣（下同）20,000元。
原告其餘之訴駁回。
訴訟費用由被告負擔百分之29，其餘由原告負擔。
本判決原告勝訴部分得假執行；但被告如以20,000元為原告供擔
保，得免為假執行。
    理由要領
一、原告主張：我向被告承租彰化縣○○市○○○路000巷00弄00號1
    、2樓前面部分房屋（下稱系爭房屋），租賃期間自民國109
    年11月15日至110年11月14日，被告訴訟代理人黃俐芸（下
    稱被告訴代）於110年7月15日來找我收取7月份房租及水電
    費時，說系爭房屋只租我到110年8月15日，之後要做美容院
    ，到時會給我搬遷及補助費，但我搬好那天被告訴代只願意
    還我押租金，其他都不給我，爰依租賃契約之法律關係提起
    本件訴訟等語，並聲明：㈠被告應給付原告新臺幣（下同）7
    萬元（押租金2萬元、未到期違約金2萬元、搬遷及補助費3
    萬元）；㈡願供擔保，請准宣告假執行。
二、被告則以：因為系爭房屋另有他用，被告訴代係於110年8月
    10日跟原告說租約到期後不再續約，請自行搬離，但原告未
    告知我，即於110年8月13日搬走，我根本不知道原告提早搬
    走的事情，系爭房屋也沒有要做美容院，我只願意將押租金
    退還給原告等語答辯，並聲明：原告之訴駁回。 
三、得心證之理由：
（一）押租金2萬元部分：
　　　按當事人於言詞辯論時為訴訟標的之認諾者，應本於其認
      諾為該當事人敗訴之判決，民事訴訟法第384條定有明文
      。依被告提出之系爭房屋租賃契約書第5條約定，可知雙
      方約定於原告未繼續承租系爭房屋，而遷空、交還系爭房
      屋時，被告即應退還押租金2萬元（院卷第47頁），被告
      訴代復於110年11月25日言詞辯論期日時，當庭表示同意
      退還2萬元押租金給原告（院卷第72頁），顯係對原告此
      部分主張為認諾，依前揭規定，本院即應就此部分為被告
      敗訴之判決。從而，原告依租賃契約之法律關係，請求被
      告應返還押租金2萬元，為有理由，應予准許。
（二）未到期違約金2萬元、搬遷及補助費3萬元部分：
　　  按當事人主張有利於己之事實者，就其事實有舉證之責任
      ，民事訴訟法第277條前段定有明文。原告主張被告訴代
      於110年7月15日告知系爭房屋只租到110年8月15日，之後
      要做美容院，到時會給付搬遷及補助費等事實，業經被告
      具狀及當庭否認，則就此有利於己之事實，原告自應負舉
      證責任。惟經本院於言詞辯論期日詢問原告，能否提出客
      觀證據證明被告確有要求原告於租約到期前就搬走？原告
      當庭表示沒有辦法提出證據（院卷第72頁）。嗣原告當庭
      表示要傳喚其配偶到庭作證，證明被告訴代確實有於110
      年7月15日告知其等需於租約到期前搬走，及會給付相關
      費用等事實。本院雖同意傳喚原告配偶阮春菊到庭作證，
      然證人阮春菊為外籍人士，於本院進行人別訊問，詢問其
      出生年月日等簡單問題時，即完全無法回答（院卷第73頁
      ），顯然其不具中文基本溝通能力。是縱認證人阮春菊於
      110年7月15日確有在場，基於其對中文極為有限的理解能
      力，能否明確聽懂原告與被告訴代間之對話內容為何，顯
      有疑問。是綜觀上情，就被告是否要求原告於租約到期前
      搬走、是否會給付相關費用等事實，均難認原告已盡其舉
      證責任，則本件原告對其請求之依據請既未能舉證以實其
      說，其請求即非有據，不應准許。
四、綜上所述，原告依租賃契約之法律關係，請求被告應返還押
    租金2萬元，為有理由，應予准許；逾此範圍之請求，為無
    理由，應予駁回。
五、本判決原告勝訴部分係依民事訴訟法第436條之8訴訟適用小
    額程序所為被告敗訴之判決，依同法第436條之20規定，應
    依職權宣告假執行（原告雖聲明願供擔保請准宣告假執行，
    但此僅在促請注意，本院毋庸為准駁之諭知），並依同法第
    392條第2項規定，依職權宣告被告如供擔保，得免為假執行
    。　　　
六、本件事證已臻明確，兩造其餘攻擊防禦方法及舉證，經審酌
    與判決結果不生影響，爰不逐一論述。
七、訴訟費用負擔之依據：民事訴訟法第79條。
中　　華　　民　　國 　110　　年　　12　　月　　16　　日
                  彰化簡易庭  法  官　黃士瑋
以上正本係照原本作成。
如不服本判決，僅得以判決違背法令為理由提起上訴，並應於判
決送達後20日內，向本院提出上訴狀。（須按他造當事人之人數
附繕本）。如委任律師提起上訴者，應一併繳納上訴審裁判費。
中　　華　　民　　國 　110　　年　　12　　月　　16　　日
                              書記官  張莉秋